【裁判字號】    98,訴,129
【裁判日期】    980622
【裁判案由】    毒品危害防制條例
【裁判全文】
臺灣臺北地方法院刑事判決               98年度訴字第129號
公  訴  人  臺灣臺北地方法院檢察署檢察官
被      告  甲○○
上列被告因毒品危害防制條例案件，經檢察官提起公訴（97年度
偵字第129號），於本院準備程序進行中，被告先就被訴事實為
有罪之陳述，經合議庭裁定由受命法官獨任進行簡式審判程序，
判決如下：
    主  文
甲○○施用第一級毒品，累犯，處有期徒刑柒月，扣案之第一級
毒品海洛因壹包（淨重零點壹公克）沒收銷燬之；又施用第二級
毒品，累犯，處有期徒刑伍月。應執行有期徒刑拾月，扣案之第
一級毒品海洛因壹包（淨重零點壹公克）沒收銷燬之。
    事  實
一、甲○○前於民國（下同）84年間，因違反麻醉藥品管理條例
    案件，經臺灣高等法院以85年上訴字第1182號判決判處有期
    徒刑6年、3年1月21日、4月，應執行有期徒刑4年12日確定
    ，於96年4月17日因縮刑期滿執行完畢。又於93年間，因違
    反毒品危害防制條例案件，經本院以92年毒聲字第356號裁
    定令入戒治處所施以強制戒治，於93年3月16日強制戒治期
    滿執行完畢，由臺灣臺北地方法院檢察署檢察官以93年度戒
    毒偵字第43號為不起訴處分；又於97年10月13日因施用第一
    級與第二級毒品案件，經本院分別判處有期徒刑5月、3月，
    定應執行有期徒刑6月確定（此部分不購成累犯）。詎其仍
    不知悔改，復基於施用第一級毒品海洛因及第二級毒品安非
    他命之犯意，先於97年11月14日晚間10時30分許，在臺北市
    中正區○○路公園內，施用第一級毒品海洛因1次；又於同
    年月12日或13日間某時，在上開地點，施用第二級毒品安非
    他命1次。嗣於97年11月15日凌晨0時15分許，在臺北市中正
    區○○○路○段149號前，因行跡可疑，於執行巡邏警員盤查
    時，向其自首而查獲上情，並經警當場扣得其所有且供施用
    之第一級毒品海洛因1小包（淨重0.1公克）。
二、案經臺北縣政府警察局蘆洲分局報請臺灣臺北地方法院檢察
    署檢察官偵查起訴，於本院準備程序進行中，甲○○先就被
    訴事實為有罪之陳述，經合議庭裁定由受命法官獨任進行簡
    式審判程序。
    理  由
壹、程序部分：
一、本件被告甲○○所犯之罪，其法定刑皆為7年以下有期徒刑
    ，且非死刑、無期徒刑或最輕本刑有期徒刑3年以上之罪，
    亦非高等法院管轄第一審案件，且於準備程序進行中，被告
    先就被訴事實為有罪之陳述，經告知被告簡式審判程序之旨
    ，並聽取檢察官、被告之意見後，本院合議庭裁定由受命法
    官進行簡式審判程序，是本件之證據調查，依刑事訴訟法第
    273條之2規定，不受同法第159條第1項、第161條之2、第16
    1條之3、第163條之1及第164條至第170條規定之限制，合先
    敘明。
二、被告甲○○於警、偵訊之供述，非出於強暴、脅迫、利誘、
    詐欺、疲勞訊問、違法羈押或其他不正方法取得，依刑事訴
    訟法第156條第1項、第158條之2得採為證據。
三、後列非供述證據，均非違法取得之證據，且或係從事業務之
    人於業務上製作之證明文書、記錄文書，核無顯不可信情況
    ，故依同法第158條之4反面解釋、第159條之4第2款得為證
    據；又本院認定事實所引用之下列毒品鑑定書，乃依法定程
    序所為之鑑定，且被告對於證據能力均表示無意見，自有證
    據能力。
貳、實體部分：
一、上揭犯罪事實，業據被告於本院審理中坦承不諱，且其尿液
    檢體為警採集送驗後，經以氣相層析質譜儀法確認檢驗結果
    ，確呈安非他命類及鴉片類陽性反應，此有台灣檢驗科技股
    份有限公司濫用藥物檢驗報告及尿液檢體委驗單各1紙附卷
    可稽，且扣案之毒品1包（淨重0.1公克）經鑑定結果，確呈
    嗎啡、海洛因反應，有臺北縣政府警察局蘆洲分局查獲涉嫌
    毒品危害防制條例案之毒品初步鑑驗報告書在卷可佐，足認
    被告之任意性自白核與事實相符。本件事證明確，被告施用
    毒品之犯行，堪以認定。
二、核被告所為，係犯毒品危害防制條例第10條第1項之施用第
    一級毒品罪及同條例第10條第2項之施用第二級毒品罪。被
    告持有海洛因、安非他命之低度行為，應為其施用之高度行
    為所吸收，均不另論罪。又被告有事實欄所載之犯罪前科執
    行情形，有臺灣高等法院被告前案紀錄表在卷可按，其受徒
    刑之執行完畢後，5年內故意再犯本件有期徒刑以上之罪，
    為累犯，均應依刑法第47條第1項之規定加重其刑。而被告
    於臺北市中正區○○○路○段149號前，因行跡可疑，經警盤
    查，被告當場主動從褲內口袋，交付警方海洛因1包扣案，
    而於偵查機關未發覺其持有第一級毒品犯行前，主動坦承持
    有犯行，而願接受裁判，有被告警詢筆錄及臺北縣政府警察
    局蘆洲分局97年11月15日北市警蘆刑字第00970042807號刑
    事案件報告書在卷可稽，堪認其持有第一級毒品部分符合刑
    法第62條自首之規定。而具有裁判上或實質上一罪關係之犯
    罪，苟全部犯罪未被發覺前，行為人僅就其中一部分犯罪自
    首，仍生全部自首之效力（最高法院90年度台上字第5435號
    判決意旨參照），故被告於全部犯罪未被發覺前，雖僅就持
    有第一級毒品部分自首，然與持有具實質上一罪關係之施用
    部分，仍生自首之效力。而被告於警方發現上開犯行前，即
    主動拿出上開毒品交由警方扣押而供出上開犯行，以利偵查
    ，足見其已有悔意，爰依刑法第62條前段之規定，減輕其刑
    。被告同時有刑之加重及減輕事由，應依刑法第71條第1項
    規定，先加後減。又被告所犯上開2罪，犯意各別，構成要
    件互殊，應分論併罰。爰審酌被告素行非佳，其前因施用毒
    品經觀察勒戒及強制戒治後，仍不知戒絕毒癮，再度施用毒
    品，自制力不佳，兼以施用毒品危害施用者之神經中樞，不
    僅對健康產生不良影響，對於社會秩序亦造成一定之隱憂，
    惟念及被告犯後已坦承犯行，且係主動向警方自首並繳出毒
    品，應有戒除毒癮之意，犯後態度良好，及參酌其犯罪動機
    、施用方式、查獲毒品之數量、教育程度等一切情狀，分別
    量處如主文所示之刑，並定其應執行之刑，以資懲儆。
三、扣案之第一級毒品海洛因1包（淨重0.1公克），屬查獲之第
    一級毒品，而用以盛裝上開毒品所用包裝袋1只，以現今所
    採行之鑑驗方式，包裝袋仍會殘留微量毒品而無法將之完全
    析離，是上開第一級毒品海洛因1包及用以盛裝毒品所用該
    只包裝袋，均應依毒品危害防制條例第18條第1項前段規定
    宣告沒收銷燬之。
參、據上論斷，應依刑事訴訟法第273條之1第1項、第299條第1
    項前段，毒品危害防制條例第10條第1項、第2項、第18條第
    1項前段，刑法第11條前段、第62條前段、第47條第1項、第
    51條第5款，判決如主文。
本案經檢察官李濠松到庭執行職務。
中    華    民    國    98    年    6     月    22    日
                  刑事第十二庭  法  官  曾正龍
以上正本證明與原本無異。
如不服本判決應於收受送達後10日內向本院提出上訴書狀，並應
敘述具體理由；其未敘述上訴理由者，應於上訴期間屆滿後20日
內向本院補提理由書（均須按他造當事人之人數附繕本）「切勿
逕送上級法院」。
                                書記官  彭自青
中    華    民    國    98    年    6     月    25    日
附錄本案論罪科刑法條全文：
毒品危害防制條例第10條
施用第一級毒品者，處6月以上5年以下有期徒刑。
施用第二級毒品者，處3年以下有期徒刑。


司法院資訊處製作；財團法人民間司法改革基金會備份。
